# 股份支付问题

提问人：v491395030 时间：2023-09-20 13:27:24
背景：公司在 2021 年设置一份股权激励计划，
1 ，持股办法中未明确约定等待期；
2 ，持股办法中对上市前（给出预估，2025/12/31上市）股权退出约定两种方式：a，本金加利息；b，在有战略投资者入股公司的前提下，持股员工可根据公司统一安排向战略投资者转让股权。转让价格与战略投资者入股价格一致。
问题：
1 ，持股办法中对于上市前的退出，是否可以同时存在这两种退出方式；
2 ，若可以同时存在，是否需要估计哪些量会通过方式a退出，哪些量通过方式b退出，然后一部分用等待期分摊，一部分在授予时点一次性确认。

回答人：chenyiwei
1 、可以同时存在这两种退出方式。
2 、应综合考虑两种退出方式的难度、可行性和各自包含的经济利益大小。由于选择权在员工，故应首先假设全体激励对象都会选择对自身更有利（可获得更大经济利益）的退出方案，据此确定等待期和计量股份支付费用。如果该估计后续发生变化的，则需进行会计估计变更。